# 外购软件转无形资产问题

提问人：nan2 时间：2023-03-01 00:43:
求助大神，①我公司目前正在上线一款软件，软件尚未开发完成，我公司同时为该软件购买了对应账号，请问相关账号是否可与软件一并转无形资产？②我公司有另外一款软件，软件运行后购买了新的账号,对应新增账号的金额是否可以资本化？③我公司请外部单位开发了一个小程序，一期完成后转了无形资产，后期又进行了二期开发，二期开发完成后是否可以单独转无形资产？

回答人：chenyiwei
1 、账号使用权与软件本身是密切相关的，不能单独产生经济利益流入。但同时也需要考虑账号使用权和软件本身的使用权年限（或者预计可使用年限）是否一致。如果账号使用权的期限明显较短，在整个使用期内需多次充值的，则账号使用权还是一项单独的无形资产。
2 、现有软件购入新增账号可以增加其数据处理能力，相应产生更多的未来经济利益流入潜力，因此一般理解可以资本化。
3 、二期项目如果不能单独使用，而是对原有版本的更新，则不是一项新的单独确认的无形资产，而是增加现有无形资产的账面价值。